【裁判字號】    98,易,463
【裁判日期】    980924
【裁判案由】    竊盜
【裁判全文】
臺灣基隆地方法院刑事判決               98年度易字第463號
公  訴  人  臺灣基隆地方法院檢察署檢察官
被      告  乙○○
上列被告因竊盜案件，經檢察官提起公訴（98年度偵字第3435號
），因被告於準備程序中為有罪之陳述，經本院裁定改以簡式審
判程序審理，判決如下：
    主  文
乙○○毀壞安全設備、攜帶兇器竊盜，累犯，處有期徒刑柒月。
    事  實
一、乙○○曾犯竊盜罪，經臺灣士林地方法院判決判處有期徒刑
    1年確定，減刑為有期徒刑6月，甫於民國96年8月13日執行
    完畢出獄，猶不知悔改，意圖為自己不法之所有，於98年7
    月30日凌晨2時50分許，駕駛向宋朝雄承租之車號608-HQ號
    大貨車，至基隆巿大華一路與俊德街口之基隆巿政府東西
    向快速公路後續計劃七堵上下匝道工程工地，以自己所有
    可作為凶器使用之破壞剪1支，剪斷工地大門上之鐵鍊鎖頭
    後打開大門，再駕駛上開大貨車進入工地內，以大貨車上之
    吊桿，將旭盛營造有限公司所有、由甲○○保管之規格為
    10#SD420W加工清、6#SD420W、6#SD420W裁清、10#SD420W裁
    清、6#SD420W加工清、6#7#SD420W加工清等鋼筋1批（重量
    不詳），吊放至上開大貨車車斗上而竊盜得手，乙○○再駕
    駛大貨車至臺北縣八里鄉○○路○段61之2號政龍地磅旁空
    地，將鋼筋放置該處，欲伺機販售，破壞剪1支則丟棄他處
    。嗣經旭盛營造有限公司報案，警方於98年7月31日14時30
    分許，依據監視器循線至乙○○位於臺北縣五股鄉住處查獲
    ，乙○○帶警至臺北縣八里鄉○○路○段61之2號政龍地磅旁
    空地，起出規格為10#SD420W加工清、6#SD420W加工清、
    6#7#SD420W加工清等鋼筋共14170公斤，而查悉上情。
二、案經基隆巿警察局第三分局報告臺灣基隆地方法院檢察署檢
    察官偵查起訴。
    理  由
壹、程序事項：
一、按簡式審判程序、簡易程序及第376 條第1 款、第2 款所列
    之罪之案件外，第一審應行合議審判，刑事訴訟法第284 條
    之1定有明文，本件被告乙○○所犯之罪，核屬同法第376第
    2 款之罪，是依上開規定，本件即非屬合議審判案件，合先
    敘明。
二、又被告所犯者非為死刑、無期徒刑、最輕本刑為3 年以上有
    期徒刑之罪或高等法院管轄第一審案件，其於準備程序進行
    中，先就被訴事實為有罪之陳述，經告知其簡式審判程序之
    旨，並聽取公訴人、被告之意見後，本院裁定改以簡式審判
    程序進行本案之審理，是本案之證據調查，依刑事訴訟法第
    273條之2之規定，即不受同法第159條第1項、第161條之2、
    第161條之3、第163條之1及第164條至第170條規定之限制。
貳、實體事項：
一、上開事實，業據被告於警詢、檢察官偵查及本院準備程序及
    審理時坦承在卷，核與證人即被害人之代理人甲○○所證述
    情節相符，並有贓物認領保管單、地磅單各乙紙、羅東鋼鐵
    廠股份有限公司出貨單影本5紙、98年7月30日3時23分在基隆
    市○○街與俊賢路口監視錄影翻拍照片2幀、現場照片4幀、
    現場失竊照片前後比對照片6幀附卷可稽，足認被告自白與
    事實相符，可以採信。綜上，本案事證明確，被告之犯行洵
    堪認定，應依法論科。
二、被告所持破壞剪長約1尺多，為鐵製，能將鐵鍊鎖頭剪斷，客
    觀上足以對人之生命、身體發生危險，應認為兇器。核被告乙
    ○○所為，係犯刑法第321條第1項第2款毀壞安全設備、第3款
    攜帶兇器之加重竊盜罪。又被告有如事實欄所示之有期徒刑執
    行完畢，此有臺灣高等法院被告前案紀錄表在卷可稽，其於執
    行完畢後5年內，故意再犯本案有期徒刑以上之罪，為累犯，
    應依刑法第47條第1項加重其刑。
三、爰審酌被告不以正當方法獲取財物，以破壞鐵鍊鎖頭方式竊取
    財物，對於社會治安之影響，衡其素行、犯罪動機、犯罪目的
    、犯罪所用之方法、對被害人所生危害，且犯後坦承犯行等一
    切情狀，量處如主文所示之刑。至於被告持以行竊之破壞剪
    ，係供犯罪所用之物，並未扣案，被告供稱丟在河中，爰不
    予宣告沒收，併此敘明。
四、據上論斷，應依刑事訴訟法第284條之1第1項、第273條之1、第
    299條第1項前段，刑法第321條第1項第2款、第3款、第47條笫1
    項，判決如主文。
本案經檢察官丙○○到庭執行職務。
中    華    民    國    98    年    9     月    24    日
                  刑事第二庭法  官  陳伯厚
以上正本證明與原本無異。
如不服本判決應於收受送達後10日內向本院提出上訴書狀，並應
敘述具體理由；其未敘述上訴理由者，應於上訴期間屆滿後20日
內向本院補提理由書 (均須按他造當事人之人數附繕本)「切勿
逕送上級法院」。
中    華    民    國    98    年    9     月    25    日
                            書記官  王惠萍
附錄論罪法條:
中華民國刑法第321條
（加重竊盜罪）
犯竊盜罪而有左列情形之一者，處 6 月以上、 5 年以下有期徒
刑：
一、於夜間侵入住宅或有人居住之建築物、船艦或隱匿其內而犯
之者。
二、毀越門扇、牆垣或其他安全設備而犯之者。
三、攜帶兇器而犯之者。
四、結夥三人以上而犯之者。
五、乘火災、水災或其他災害之際而犯之者。
六、在車站或埠頭而犯之者。
前項之未遂犯罰之。


司法院資訊處製作；財團法人民間司法改革基金會備份。
